【裁判字號】    89,交聲,649
【裁判日期】    901022
【裁判案由】    違反道路交通管理處罰條例聲明異議
【裁判全文】
臺灣臺北地方法院交通事件裁定                    八十九年度交聲字第六四九號
    異議人即
    受處分人  甲○○
右列受處分人因違反道路交通管理處罰條例案件，對於臺北市交通事件裁決所中華民
國八十九年十月十一日所為之處分( 原處分案號：北市裁三字第駕裁22-ABV166356號
 )聲明異議，本院裁定如左：
        主      文
異議駁回。
        理      由
一、按汽車駕駛人停車時，在行人穿越道及交岔路口十公尺內不得臨時停車，而在禁
    止臨時停車處所亦不得停車，「道路交通安全規則」第一百十一條第一款、第二
    款及第一百十二條第一項第一款均有明文規定。汽車駕駛人停車時，有在禁止臨
    時停車處所停車之情形者，處新臺幣六百元以上一千二百元以下罰鍰，「道路交
    通管理處罰條例」第五十六條第一項第一款亦有處罰規定。
二、本件受處分人即異議人甲○○於八十九年九月十四日晚九時五十五分許，駕駛一
    輛車牌DL-4322 號自用小客車，沿臺北市○○○路○段( 西側 )外線車道由北往
    南方向行駛，途經羅斯福路五段一七○巷設有燈光號誌及行人穿越道( 橫跨羅斯
    福路五段 )交岔路口，竟在禁止臨時停車之交岔路口十公尺範圍內之行人穿越道
    停車後，下車至路旁「全國電子專賣店」( 羅斯福路五段一六六號 )內，適為駕
    駛警車執行代號「同安59、60」併區巡邏勤務之臺北市政府警察局文山第二分局
    警備隊執勤員警乙○○、樓永健發覺，以其有違反「道路交通管理處罰條例」第
    五十六條第一項第一款規定之行為且駕駛人不在車內，並已造成車輛回堵，乙○
    ○警員即下車掣單( 北市警交大字第ABV166356 號 )舉發並指定應到案日期( 八
    十九年九月廿九日 )交予甫自「全國電子專賣店」跑出來出示駕、行照之受處分
    人收受。嗣受處分人依限到案向原處分機關申訴，原處分機關請舉發單位調查結
    果，仍認受處分人確有前揭違規行為，原處分機關乃於八十九年十月十一日依「
    道路交通管理處罰條例」第五十六條第一項第一款規定從輕裁處新臺幣六百元罰
    鍰之處分。
三、訊據受處分人固不否認其駕駛車牌DL-4322 號自用小客車於前揭時地為警攔停之
    事實，惟矢口否認其有違反「道路交通管理處罰條例」規定之行為，初於申訴時
    辯稱略以其遭執勤員警照相時，人坐在車上，紅單( 舉發違規通知單 )卻記載「
    駕駛人未在車上」，可檢視相片證明員警舉發有誤云云；惟其提出之「聲明異議
    狀」則改稱略以其當時正要駕車離去，及見車前有一位警察在拍照，另一位警察
    命其下車出示證件並掣單舉發，惟其當時坐在車內且正要開車離去，警察卻不敢
    提供相片，本件舉發不實云云；其後於本院調查庭訊時，受處分人卻又翻異其詞
    ，辯稱其當時駕車沿臺北市○○○路( 北往南 )往新店方向行駛，在興隆路口(
    實係羅斯福路五段一七○巷 )準備右轉行駛，由於車前有很多機車，所以慢慢轉
    ，發現閃光燈亮才知道有人在拍照，其既未臨時停車亦未至「全國電子專賣店」
    買東西云云。經查：
    (一)受處分人就其駕駛車牌DL-4322 號自用小客車於前揭時地究竟是臨時停車？
        或停車再開？或慢慢右轉羅斯福路五段一七○巷行駛？前後說詞矛盾不一，
        已難信為真實。況查右揭事實，業據證人( 舉發員警 )乙○○於本院調查中
        到庭具結證述綦詳，載明筆錄在卷可稽，並有舉發單位八十九年九月十四日
        勤務分配表、員警工作紀錄簿及經受處分人簽名收受之舉發違規通知單( 北
        市警交大字第ABV166356 號 )等件影本在卷足資佐證。查無證據證明執勤員
        警係先照相再攔停掣單舉發，且本件舉發員警係在執行代號「同安59、60」
        併區巡邏之動態勤務，未如一般專責執行取締違規停車拖吊勤務之員警，在
        執行拖吊前必先拍照採證，是以受處分人辯稱舉發員警未提出採證相片壹節
        ，無非係卸責之詞，亦不足採信。
    (二)況查受處分人係領有駕駛執照之駕駛人，其就「道路交通安全規則」第一百
        十一條第一款及第二款「汽車臨時停車時，在行人穿越道及交岔路口十公尺
        內不得臨時停車」及第一百十二條第一項第一款「汽車停車時，在禁止臨時
        停車處所不得停車」等規定，自均應知之甚稔。查無證據證明受處分人於前
        揭時地有何不能注意前揭有關汽車停車規定之情事，其應注意能注意卻疏未
        注意，逕自停車並下車，罔顧其他用路人之權益，其行為殊不足取。證人乙
        ○○係執行勤務之員警，其在執行勤務中掣單舉發違反「道路交通管理處罰
        條例」所列之違規事實，本質上為行政處分，係公務員基於職務上之權力，
        依法就特定之具體事件所為之具公法上效果之單方面行政行為，基於公務員
        為公法上行為具有公信力之原則，該行政行為當可被推定為真正，其據以依
        法處分( 掣單舉發 )之事實認定亦為正確無誤，本件受處分人違規停車之事
        證明確。從而原處分機關依「道路交通管理處罰條例」第五十六條第一項第
        一款規定從輕裁處受處分人新臺幣六百元罰鍰，核無違誤，本件受處分人之
        異議顯無理由，應予駁回。
據上論斷，應依道路交通案件處理辦法第十九條，裁定如主文。
中      華      民      國    九    十    年      十      月    廿二    日
                          臺灣臺北地方法院交通法庭
                                  法  官  鍾      華
右正本證明與原本無異。
如不服本裁定，應於裁定送達後五日內向本院提出抗告狀。
                                  書記官  黃  繡  琴
中      華      民      國    九    十    年      十      月  二十四    日


司法院資訊處製作；財團法人民間司法改革基金會備份。
